vi: Kết cấu xay bột: Cám; Thô; Mịn; Bột thô; Vừa; Bột semolina; Xay bằng cối đá; Siêu mịn; Nguyên cám; Khác
el: Υφή άλεσης αλευριού: Πίτουρο; Χονδρόκοκκο; Ψιλό; Άλευρο; Μεσαίο; Σιμιγδάλι; Αλεσμένο σε πετρόμυλο; Πολύ ψιλό; Ολικής άλεσης; Άλλο
ru: Текстура помола муки: Отруби; Грубый помол; Тонкий помол; Мука грубого помола; Средний помол; Манная крупа (семолина); Жерновой помол; Ультратонкий помол; Обойная мука; Другое
hr-HR: Tekstura mljevenog brašna: Mekinje; Grubo mljeveno; Fino mljeveno; Krupica; Srednje mljeveno; Semolina; Mljeveno na kamen; Ekstra fino mljeveno; Integralno; Ostalo
sv: Malningstextur för mjöl: Kli; Grov; Fin; Grovmjöl; Medium; Semolina; Stenmalet; Extra fin; Fullkorn; Övrigt
th: เนื้อสัมผัสของแป้งบด: รำข้าว; หยาบ; ละเอียด; บดหยาบ; ปานกลาง; เซโมลินา; โม่หิน; ละเอียดพิเศษ; โฮลมีล; อื่นๆ
cs: Textura mletí mouky: Otruby; Hrubá; Hladká; Krupice; Polohrubá; Semolina; Mletá na kameni; Extra hladká; Celozrnná; Ostatní
zh-TW: 麵粉研磨質地: 麩皮; 粗磨; 細磨; 粗粉; 中等研磨; 粗粒小麥粉; 石磨; 極細磨; 全麥; 其他
hu: Lisztőrlés textúra: Korpa; Durva; Finom; Dara; Közepes; Búzadara; Kövön őrölt; Extra finom; Teljes kiőrlésű; Egyéb
pt-BR: Textura da moagem da farinha: Farelo; Grosso; Fino; Farinha grossa; Médio; Sêmola; Moído em moinho de pedra; Superfino; Integral; Outro
de: Mahlgrad des Mehls: Kleie; Grob; Fein; Schrot; Mittel; Grieß; Steingemahlen; Superfein; Vollkorn; Sonstiges
es: Textura de molienda de la harina: Salvado; Gruesa; Fina; Molienda gruesa; Media; Sémola; Molida a la piedra; Extrafina; Integral; Otro
nl: Meel maalgraadtextuur: Zemelen; Grof; Fijn; Meel; Medium; Griesmeel; Steengemalen; Superfijn; Volkoren; Overige
ko: 밀가루 분쇄 질감: 밀기울; 거친 입자; 고운 입자; 가루(밀); 중간 입자; 세몰리나; 맷돌 분쇄; 매우 고운 입자; 통밀; 기타
sk-SK: Textúra mletia múky: Otruby; Hrubá; Jemná; Múčka; Stredná; Krupica; Mletá na kameni; Super jemná; Celozrnná; Iné
da: Formalingsgrad af mel: Klid; Grov; Fin; Grovmel; Medium; Semulje; Stenformalet; Superfin; Fuldkornsmel; Andet
zh-CN: 面粉研磨质地: 麸皮; 粗磨; 细磨; 粗粉; 中磨; 粗粒小麦粉; 石磨; 超细磨; 全麦粉; 其他
it: Consistenza della macinatura della farina: Crusca; Grossolana; Fine; Farina grezza; Media; Semola; Macinata a pietra; Superfine; Integrale; Altra
pl: Tekstura mielenia mąki: Otręby; Gruboziarnista; Drobnoziarnista; Śruta; Średnioziarnista; Semolina; Mielona na kamiennych żarnach; Bardzo drobna; Razowa; Inna
fi: Jauhojen jauhatusrakenne: Lese; Karkea; Hieno; Rouhe; Keskikarkea; Mannasuurimo; Kivihiottu; Erittäin hieno; Täysjyvä; Muu
bg-BG: Текстура на смилане на брашното: Трици; Едросмляно; Фино; Шрот; Средно; Грис; Смляно на камък; Суперфино; Пълнозърнесто; Друго
ja: 小麦粉の粉砕度: ふすま; 粗挽き; 細挽き; ミール; 中挽き; セモリナ; 石臼挽き; 微粉末; 全粒粉; その他
ro-RO: Textura făinii măcinate: Tărâțe; Grosier; Fin; Măciniș; Mediu; Griș; Măcinat la moară de piatră; Extra fin; Integral; Altele
tr: Unun öğütülmüş dokusu: Kepek; Kalın; İnce; Unlu; Orta; İrmik; Taş değirmen; Ekstra ince; Tam buğday; Diğer
en: Flour grind texture: Bran; Coarse; Fine; Meal; Medium; Semolina; Stone ground; Superfine; Wholemeal; Other
fr: Texture de mouture de la farine: Son; Grossière; Fine; Mouture; Moyenne; Semoule; Moulue sur meule de pierre; Extra fine; Complète; Autre
lt-LT: Miltų malimo tekstūra: Sėlenos; Rupaus malimo; Smulkaus malimo; Rupiniai; Vidutinio malimo; Manų kruopos; Malti girnomis; Ypač smulkaus malimo; Pilno grūdo; Kita
nb: Melmalt tekstur: Kli; Grovt; Fint; Grovmel; Middels; Semulegryn; Steinmalt; Ekstra fint; Sammalt; Annet
sl-SI: Tekstura mletja moke: Otrobi; Grobo; Fino; Zdrob; Srednje; Semolina; Mleto na kamen; Zelo fino; Polnozrnato; Drugo
pt-PT: Textura da moagem da farinha: Farelo; Grosso; Fino; Farinha grossa; Médio; Sêmola; Moída em mó de pedra; Superfino; Integral; Outro